臺灣新北地方法院板橋簡易庭民事裁定
111年度板聲字第6號
聲  請  人  
即  原  告  魏錫福  

輔  助  人  江月里  

相  對  人  
即  被  告  黃清松  
            吳珮吟  
上列聲請人因與相對人間確認本票債權不存在事件，聲請停止強
制執行，本院裁定如下：
    主  文
聲請人供擔保新臺幣捌拾陸萬肆仟元後，臺灣新北地方法院一一
○年度司執字第一六○一八三號、一一六八○七號清償票款執行事
件關於聲請人之強制執行程序，於本院一一○年度板簡字第一八
九六號確認本票債權不存在事件調解或和解成立、判決確定或撤
回起訴前，應暫予停止。
    理  由
一、按發票人主張本票係偽造、變造者，於前條裁定（票據法第
    123條所定執票人就本票聲請法院裁定強制執行事件）送達
    後20日內，得對執票人向為裁定之法院提起確認之訴；發票
    人證明已依前項規定提起訴訟時，執行法院應停止強制執行
    ，但得依執票人聲請，許其提供相當擔保，繼續強制執行，
    亦得依發票人聲請，許其提供相當擔保，停止強制執行；發
    票人主張本票債權不存在而提起確認之訴不合於第1項之規
    定者，法院依發票人聲請，得許其提供相當並確實之擔保，
    停止強制執行，非訟事件法第195條第1項、第2項、第3項定
    有明文。
二、查，本件相對人即被告黃清松以本院110年度司票字第6002
    號本票裁定為執行名義，向本院聲請對聲請人名下之不動產
    為強制執行，經本院以110年度司執字第116807號清償票款
    之強制執行事件（下稱系爭執行事件）受理在案。另相對人
    即被告吳珮吟以本院110年度司票字第6919號本票裁定為執
    行名義，向本院聲請對聲請人名下之不動產為強制執行，經
    本院以110年度司執字第160183號併入系爭執行事件等節，
    業經本院職權調取系爭執行事件卷宗無訛。而聲請人前以經
    本院裁定強制執行之系爭本票債權於聲請人與相對人間並不
    存在為由，於民國110年9月15日提起確認本票債權不存在之
    訴，復經調閱本院110年度板簡字第1896號確認本票債權不
    存在之訴卷宗屬實，聲請人聲請停止執行，於法尚無不合。
    本院審酌聲請人所提起確認本票債權不存在事件，訴訟標的
    價額逾新臺幣（下同）360萬元，係為得上訴三審之案件，
    參考各級法院辦案期限實施要點規定，第一、二、三審簡易
    程序審判案件之期限分別為10個月、2年、1年，共計3年10
    個月，加上裁判送達、上訴、分案等期間，兩造間確認本票
    債權不存在之訴審理期限約需4年，爰以此為預估本件確認
    本票債權不存在之訴獲准停止執行，因而致相對人執行延宕
    之期間，是以相對人因停止執行未能受償上開債權總額所受
    損害為上開債權總額之法定遲延利息即86萬4,000元（計算
    式：360萬元6％4年＝86萬4,000元），為相對人因聲請人提
    起確認本票債權不存在之訴，因停止執行致未能即時受償之
    損害額，茲裁定如主文所示。
三、依非訟事件法第195條第3項，裁定如主文。
中　　華　　民　　國　　111 　年　　1 　　月　　12　　日
                  臺灣新北地方法院板橋簡易庭
                               法  官  吳孟竹
以上正本係照原本作成。
如不服本裁定，應於送達後10日內，向本院提出抗告狀並表明抗
告理由，如於本裁定宣示後送達前提起抗告者，應於裁定送達後
10日內補提抗告理由書（須附繕本）。
中　　華　　民　　國　　111 　年　　1 　　月　　12　　日
                               書記官  呂亞馨